臺灣高等法院刑事裁定
109年度抗字第2019號
抗  告  人
即  受刑人  張光忠


上列抗告人即受刑人因檢察官聲請定其應執行刑案件，不服臺灣桃園地方法院中華民國109年10月29日裁定（109年度聲第4268號），提起抗告，本院裁定如下：                     
    主  文
抗告駁回。
    理  由
一、抗告意旨略以：抗告人因犯毒品案件，還有1件判決係前所
    犯，符合併合處罰之規定（桃園地檢109年執酉字第8284號
    ），請重新定應執行刑等語。　　
二、按法院就自由裁量權之行使，除不得逾越法律所規定範圍之
    外部性界限外，另應受比例原則、公平正義原則之規範，謹
    守法律秩序之理念，體察法律之規範目的，使其結果實質正
    當，合於裁量之內部性界限，俾與立法本旨相契合。刑法第
    51條第5款規定數罪併罰，宣告多數有期徒刑者，應於各刑
    中之最長期以上，各刑合併之刑期以下，定其應執行之刑期
    ，但不得逾30年，其就數罪併罰，固非採併科主義，而係採
    限制加重主義，就俱罰各罪中，以最重之宣告刑為基礎，由
    法院參酌他罪之宣告刑，裁量加重定之，且不得逾法定之30
    年最高限制，此即外部性界限。法院為裁判時，二者均不得
    有所踰越。在數罪併罰，有二裁判以上，定其應執行之刑時
    ，固屬於法院自由裁量之事項，然仍應受前揭外部性界限及
    內部性界限之拘束。又法院依刑事訴訟法第477條第1項規定
    裁定應執行刑時，應以檢察官所聲請定其應執行刑之內容，
    作為審查及定執行刑之範圍，未據檢察官聲請定執行刑之案
    件，法院基於不告不理原則，自不得任意擴張並予審理，否
    則即有未受請求之事項予以裁判之違法。倘法院已依檢察官
    聲請範圍為定執行刑之裁定，又無其他違法情形，受刑人自
    不得以檢察官漏未就其他案件一併聲請定應執行刑，指摘原
    裁定違法或不當。　　
三、經查：　　
  ㈠抗告人即受刑人張光忠因犯如附表編號1、2所示之施用第二
    級毒品罪共2罪，經臺灣桃園地方法院分別判處如附表編號1
     、2所示之刑並確定，有各該案件判決書及本院被告前案紀
    錄表在卷可稽。
  ㈡經原審法院審核認聲請為正當，依上揭法條規定，就受刑人
    所犯附表所列之2罪所處之刑，定其應執行有期徒刑7月，如
    易科罰金，以新臺幣（下同）1千元折算1日，係在各刑中之
    最長期以上（6月），各刑合併之刑期以下（9月），即合於
    法律一定之外部性界限，復未逾自由裁量之內部性界限，亦
    無明顯過重而違背比例原則或公平正義之情形，足見原裁定
    所定執行刑未過長，且充分考量行為人所犯數罪之犯罪時間
    、侵害法益及附表編號1、2均為毒品（行為態樣、犯罪動機
    、手段均相近，所侵害者非屬不可替代性、不可回復性質他
    人個人法益，而屬侵害防制毒品危害、防止毒品氾濫社會法
    益之犯罪），及所反映的人格特性及刑法目的相關的刑事政
    策，而為適度評價，並無罪刑不相當，顯為有利於受刑人，
    自難認原審就本件裁量權之行使，有何違法或不當之處。至
    於抗告意旨所指其另犯他件，應合併定執行等語，因法院受
    理檢察官聲請定應執行刑案件，係以檢察官所聲請內容作為
    審查及裁判之範圍，未經檢察官聲請部分，基於不告不理原
    則，法院不得任意擴張予以審理，是抗告意旨所指部分既非
    檢察官聲請之內容，揆諸前開說明，原審毋庸就該部分作為
    審查即裁判之範圍，於法並無違誤。抗告人執上開理由指摘
    原裁定違法云云，為無理由，應予駁回。　　
據上論斷，應依刑事訴訟法第412條，裁定如主文。　　
中　　華　　民　　國　 109　　年　　11　　月　　30　　日
　　　　　　　　　刑事第十七庭  審判長法　官  鄭水銓
　　　　　　　　　　　　　　　　　　  法　官  李世華
　　　　　　　　　　　　　　　　　　  法　官  黃雅芬
以上正本證明與原本無異。
不得再抗告。
                                      書記官  鄭雅云
中　　華　　民　　國　　109 　年　　11　　月　　30　　日